臺灣基隆地方法院刑事判決　　　　　　　　　　　　　　九十年度易字第六三六號
　　公　訴　人　臺灣基隆地方法院檢察署檢察官
　　被　　　告　甲○○
　　被　　　告　丁○○
右列被告因竊盜等案件，經檢察官提起公訴（九十年度偵字第四五七四、四六四四號
），本院判決如左：
    主      文
丁○○共同連續竊盜，累犯，處有期徒刑柒月。
甲○○連續收受贓物，處有期徒刑參月，如易科罰金，以參佰元折算壹日。
扣案之鑰匙壹支及另案（本院九十年度訴字第六五七號）查扣之李瑞隆所有鑰匙壹支
，均沒收之。
    事      實
一、丁○○前曾於民國（下同）八十七年間因竊盜案件，經本院於八十七年十二月二
    十九日，以八十七年度易字第八五六號判處有期徒刑五月確定，甫於八十八年十
    二月二十七日執行完畢，仍不知悔改，復基於意圖為自己不法所有之概括犯意，
    或獨自，或與李瑞隆（另案審理中）基於不法犯意之聯絡，先後於下列時、地，
    連續為竊盜犯行，嗣經警查獲並扣得被告所有供作案用之機車鑰匙乙支及李瑞隆
    所有供作案用之機車鑰匙（扣於另案）各乙支：
  (一)於九十年十月一日上午九時許，在基隆市○○路二二０號前，以其所有之機車鑰
    匙乙支，竊取乙○○所有停放於前開處所之ＤＵＡ─三０九號機車乙部，得手後
    ，以之供己代步之用，嗣於九十年十一月二日上午十一時三十分許，丁○○騎乘
    該車行經基隆市○○路一號前，為警查獲。
  (二)於九十年十一月六日夜間八時許，在基隆市○○○路之「達一保齡球館」室外停
    車場內，與李瑞隆基於共同不法犯意之聯絡，由李瑞隆以其所有之機車鑰匙乙支
    ，竊取丙○○所有停放於前開處所之ＬＯＰ─三０六號機車乙部，得手後，由李
    瑞隆及丁○○共同騎用，嗣於同年月七日上午九時許，李瑞隆騎乘該車搭載丁○○行經基隆市○○路、安一路口時，為警查獲。
二、甲○○明知前開ＤＵＡ─三０九號機車為丁○○竊得之贓物，竟基於意圖為自己
    不法所有之概括犯意，於九十年十月間，連續向丁○○收受騎用三次。
三、案經基隆市警查局移送暨基隆市警察局第四分局報請臺灣基隆地方法院檢察署檢
    察官偵查起訴。
    理      由
壹、被告丁○○部分：
一、據之被告丁○○固坦承於九十年十月一日，在前開處所，竊取乙○○所有ＤＵＡ
    ─三０九號機車乙部之事實（前開犯罪事實一之(一)部分），惟矢口否認丙○○所
    有之ＬＯＰ─三０九號機車為其與李瑞隆所共同竊得（前開犯罪事實一之(二)部分
    ），辯稱：當天伊與李瑞隆原係由伊位於安樂國中附近之住處共同搭乘計程車前
    往國揚大地社區找李瑞隆之父親，回程時，因已無車資，遂以徒步方式往回走，
    不料途經「達一保齡球館」時，李瑞隆臨時起意竊取ＬＯＰ─三０九號機車，伊
    雖有表示不要竊車並先行離開，惟李瑞隆竊得該車後追趕上伊，伊始與李瑞隆共
    同騎乘該車回家云云。經查：
  (一)右揭一之(一)部分之犯罪事實，業經被害人乙○○指述綦詳，且有贓物認領保管收
    據乙紙附卷足憑，復有被告所有之機車鑰匙乙支扣案可佐，堪認被告自白與事實
    相符。
  (二)右揭一之(二)部分之犯罪事實，業據被害人丙○○於警詢中指述綦詳，並經共犯李
    瑞隆於警詢時及偵查中陳述明確在卷，復有贓物認領保管收據乙紙及李瑞隆所有
    之鑰匙乙支扣於另案（本院九十年度訴字第六五七號）足參。被告丁○○雖以前
    情置辯，然「達一保齡球館」與「安樂國中」間，路途遙遠，山路蜿蜒，不適於
    步行，此乃附近居民所周知，是其辯稱因無車資欲以步行方式回家云云，本已不
    合常情；再參以被告丁○○辯稱未拒絕李瑞隆以竊得之前開機車搭載乙節，果被
    告丁○○真有拒絕與李瑞隆共同行竊之事實，又豈會於明知該車乃李瑞隆所竊得
    之情形下，仍同意與李瑞隆共同騎乘？是其所辯，顯違常情，無非飾詞。至李瑞
    隆於本院調查中雖改稱該車乃其一人單獨所竊得云云，惟衡諸被告丁○○與李瑞
    隆間並無仇隙，李瑞隆當無設詞攀誣之理，本院因認李瑞隆於警詢、偵查時所為
    之陳述較為可採，至李瑞隆於本院調查時所為附和被告丁○○之說詞，無非事後
    迴護之詞，不足採信。
  (三)綜上所述，被告丁○○所辯，要屬事後卸責之詞，委無足採。本件事證明確，被
    告前後二次竊盜犯行洵堪認定。
二、核被告丁○○所為，係犯刑法第三百二十條第一項之竊盜罪。查被告丁○○與共
    犯李瑞隆間，就上開犯罪事實一之(二)部分，有犯意之聯絡及行為之分擔，均應論
    以共同正犯。被告前後二次竊盜犯行間，時間緊接，所犯係構成要件相同之罪名
    ，顯係基於概括犯意反覆為之，為連續犯，應論以一罪並依法加重其刑。又被告
    曾於八十七年間因竊盜案件，經本院以八十七年度易字第八五六號判處有期徒刑
    五月確定，甫於八十八年十二月二十七日執行完畢，有臺灣高等法院檢察署刑案
    記錄簡覆表及臺灣高等法院被告全國前案紀錄表各乙件附卷足稽，其於有期徒刑
    執行完畢後，五年內再犯有期徒刑以上之罪，為累犯，應依法遞予加重其刑。爰
    審酌被告已有竊盜前科，素行非佳，仍犯下本次二起竊盜案件，顯示其未能從錯
    誤中記取教訓而改過遷善，觀念偏差，實不宜輕處，惟慮及其犯後態度尚稱良好
    、已知悔悟等一切情狀，量處如主文所示之刑，以示懲儆。
三、扣案之鑰匙乙支，為被告丁○○所有，且為其供犯罪所用之物，業據被告丁○○
    自承在卷，爰併依法宣告沒收。另案（本院九十年度訴字第六五七號）查扣之李
    瑞隆所有鑰匙乙支，雖非被告丁○○所有，惟既屬被告丁○○與李瑞隆共同犯罪
    所用之工具，亦應依法併予宣告沒收。
貳、被告甲○○部分：
一、訊之被告甲○○固不否認曾於前開時間向被告丁○○收受騎用上開ＤＵＡ─三０
    九號機車三次（其中一次係被告甲○○主動向被告丁○○借得，另二次係由被告
甲○○騎乘搭載被告丁○○）之事實，惟矢口否認有何收受贓物之犯行，並以伊
    並不知上開機車乃被告丁○○所竊得云云置辯。經查：
  (一)車牌ＤＵＡ─三０九號機車為乙○○所有，並於九十年十月一日，在基隆市○○
    路二二０號前失竊之事實，迭據被害人乙○○於警詢及本院調查時指述綦詳，且
    有贓物認領保管收據乙紙附卷可考，堪認上開機車確為贓物無訛。
  (二)被告丁○○曾告知被告甲○○上開機車係來路不明贓車之事實，業據被告丁○○
    於警詢時及檢察官第一次偵訊時陳述明確在卷，核與被告甲○○於本院審理時陳
    稱：「（法官問：借車時有無感覺該部機車來源有異？）有的，丁○○在我載他
    時有告訴我說如果遇到臨檢時就要閃開，但沒有跟我說原因，所以我才覺得怪怪
    的，在我向他借車時我有問他，但他是以半開玩笑的方式回答我說該車是來路不
    明的車。」（見本院九十一年一月四日之審理筆錄）等語之情節相符；復參以被
    告甲○○於本院調查時，自陳其向被告丁○○收受該車騎用時，被告丁○○並未
    將上開機車之行照交付與伊乙節，則被告甲○○於收受上開機車騎用時，既曾經
    被告丁○○告知該車來路不明，應小心閃避警察臨檢，復未取得該車之行車執照
    ，被告為一成年男子，對該車為贓物乙節，自當有所認識，始符常情，其辯稱不
    知該車乃贓車云云，無非飾詞，要無可採。至被告丁○○於檢察官第二次偵查時
    及本院調查時雖翻異前詞，亦無非為被告甲○○卸責之詞，不足採信。
  (三)綜上所述，本件事證明確，被告前後三次收受贓物之犯行，洵堪認定。
二、核被告甲○○所為，係犯刑法第三百四十九條第一項之收受贓物罪。被告前後三
    次收受贓物犯行間，時間緊接，所犯係構成要件相同之罪名，顯係基於概括犯意
    反覆為之，為連續犯，應論以一罪並依法加重其刑。爰審酌被告收受贓物對於被
    害人所有權之回復所造成之困難，所造成之損害程度及其犯後態度等一切情狀，
    量處如主文所示之刑，以示懲儆，併諭知易科罰金之折算標準。
據上論斷，應依刑事訴訟法第二百九十九條第一項前段、刑法第二十八條、第五十六
條、第三百二十條第一項、第三百四十九條第一項、第四十七條、第四十一條第一項
前段、第三十八條第一項第二款、第三項，罰金罰鍰提高標準條例第一條前段、第二
條，判決如主文。
本案經檢察官賴正聲到庭執行職務
中      華      民      國      九十一      年      一      月    十一  日
                  臺灣基隆地方法院刑事第三庭
                                    審判長  法  官  陳志祥
                                            法  官  齊  潔
                                            法  官  王慧惠
右正本證明與原本無異。
對於本件判決如有不服，應於收受送達後十日內，向本院提出上訴書狀，上訴於臺灣
高等法院，並按他造當事人之人數附具繕本。
                                            書記官  陳俊德
中      華      民      國      九十一      年      一      月    十六  日
附錄論罪法條
刑法第三百二十條第一項：
意圖為自己或第三人不法之所有，而竊取他人之動產者，為竊盜罪，處五年以下有期
徒刑、拘役或五百元以下罰金。
刑法第三百四十九條第一項：
收受贓物者，處三年以下有期徒刑、拘役或五百元以下罰金。
